【裁判字號】    95,訴,1617
【裁判日期】    950927
【裁判案由】    槍砲彈藥刀械管制等
【裁判全文】
臺灣板橋地方法院刑事判決              95年度訴字第1617號
公  訴  人  臺灣板橋地方法院檢察署檢察官
被      告  甲○○
                  （現另案於臺灣臺北監獄臺北分監執行中）
指定辯護人  本院公設辯護人彭宏東
被      告  己○○
選任辯護人  林亦書  律師
被      告  乙○○
                    現於臺灣臺北監獄臺北分監
            庚○○
上列被告等因違反槍砲彈藥刀械管制條例等案件，經檢察官提起
公訴（95年度偵字第4822號），本院判決如下：
    主  文
甲○○共同未經許可，持有手槍，累犯，處有期徒刑年陸月，
併科罰金新臺幣拾萬元，罰金如易服勞役以新臺幣壹仟元折算壹
日。扣案之制式手槍（含彈匣壹個，槍枝管制編號0000000000）
壹支沒收。
己○○未經許可，寄藏手槍，處有期徒刑年，併科罰金新臺幣
陸萬元，罰金如易服勞役以新臺幣壹仟元折算壹日。扣案之制式
手槍（含彈匣壹個，槍枝管制編號0000000000）壹支沒收。
己○○、乙○○、庚○○被訴傷害部分公訴不受理。
    事  實
一、甲○○前於民國91年間曾因施用毒品案件，經本院以91年度
    板簡字第2044號判決有期徒刑6 月確定，並於93年1 月9 日
    易科罰金執行完畢（構成累犯），猶不知悔改。而己○○明
    知具有殺傷力之槍彈，係槍砲彈藥刀械管制條例所列管，非
    經主管機關許可，不得寄藏持有，竟於91年間，在臺北市○○區○○街61巷5 號其住處，受姓名年籍不詳自稱「花國田
    」之成年男子之委託，寄藏德國SIG SAUER 廠製P228型口徑
    9 MM制式手槍1 支（含彈匣1 個，槍枝管制編號0000000000
    ）及直徑9 MM具殺傷力之制式子彈2 顆，而自彼時起未經許
    可而寄藏上開槍彈。緣己○○前於95年1 月9 日凌晨4 時許
    ，在臺北縣中和市○○路○ 段179 號之金子店歡唱廣場內，
    遭戊○○及丁○○二人持棍棒毆打成傷（傷害部分，未據己○○告訴），致心生不滿，而甲○○聞悉上情後夥同己○○
    ，併聯絡乙○○，再由乙○○聯絡庚○○一同前往店內尋仇
    ，甲○○、己○○、乙○○及庚○○則基於共同傷害他人身
    體之犯意聯絡與行為分擔，於95年1 月10日凌晨0 時15分許
    ，抵達金子店歡唱廣場，甲○○、己○○、乙○○及庚○○
    分別進入店內後，甲○○因見己○○有私自攜帶前開槍彈，
    遂於彼時（起訴書略載為於不詳時地）另與己○○共同基於
    持有上開槍彈之犯意聯絡，向己○○取走上開手槍子彈以自
    重，並隨即爬上桌子，持前開槍枝朝天花板射擊子彈1 發，
    同時以台語高喊「你爸就是阿宗」，喝令在場人員不許亂動
    ，甲○○、己○○、乙○○及庚○○則以徒手或持木棍、水
    壺之方式動手毆打戊○○及丁○○二人之頭部及身體，致戊○○受有腓骨骨折、右足踝1 平方公分撕裂傷合併皮膚缺損
    ，左前臂挫傷併血腫，直徑約3 公分，頭部後側8 公分撕裂
    傷，頭部上方1 公分撕裂傷，左臉顳部2 公分合併直徑8 公
    分血腫等傷害；丁○○則受有左眉上方1.5 公分撕裂傷，前
    額一處撕裂傷以結痂等傷害；甲○○另持前開槍枝朝丙○○
    射擊子彈1 發，致丙○○受有右腋下1 ×1 公分及右肩1 ×
    1 公分穿刺傷，合併神經受損等傷害（傷害部分，業據劉樹
    林、丁○○及丙○○三人於本院審理中均撤回告訴）；而甲○○等四人於案發後，隨即逃離現場，並前往臺北縣中和市
    ○○路319 巷1 弄3 之3 號之住處內謀議由己○○承擔開槍
    責任並協議逃亡以避免警方追緝，甲○○並將上開槍枝交還
    予己○○收受，己○○即將前開槍枝寄藏於其位於臺北市○○區○○路137 號之租屋處。嗣經警方對甲○○等人施以通
    訊監察，於95年2 月28日11時許，在雲林縣虎尾鎮中華特區
    50 1號拘提甲○○到案，甲○○為警查獲後，主動向警方供
    出上開手槍去向由綽號「阿樺」之人管領中，於是間接透過
    其友人真實姓名年籍不詳自稱「徐鎮明（諧音）」綽號「小
    鳥」之男子聯繫己○○攜上開手槍到案，惟彼時警方仍僅知
    悉涉案之人綽號「阿樺」，尚不知「阿樺」之真實姓名年籍
    ，亦不知己○○即為犯罪嫌疑人，己○○即於95年3 月1日
    凌晨0 時30分許，主動攜帶上開手槍至臺北縣政府警察局中
    和分局到案說明自承犯罪並進而接受裁判，因而查悉上情。
二、案經丙○○、丁○○及戊○○訴請臺北縣政府警察局中和分
    局報告臺灣板橋地方法院檢察署檢察官偵查起訴。
    理  由
壹、證據能力：
一、被告甲○○、己○○二人於警詢及偵訊中之供述，均係基於
    自由意識所為陳述，為渠等所不爭執，既非於強暴、脅迫、
    利誘、詐欺、疲勞訊問、違法羈押或其他不正之方法，則與
    事實相符者之部分，得為證據，至於渠等自承案發之初有協
    議由被告己○○扛下開槍罪責部分，顯與事實不符，則無證
    據能力。
二、同案被告庚○○於警詢中之供述，就有關與被告己○○有關
    之犯行所為陳述，對被告甲○○及己○○而言，均屬被告以
    外之人於審判外之陳述，而被告己○○之辯護人表示並不同
    意作為證據，故同案被告庚○○於警詢中之供述，不得作為
    認定被告己○○犯行之證據。惟被告甲○○及其辯護人於審
    判程序則表示同意作為證據，故得作為認定被告甲○○犯行
    之證據。
三、本案被告甲○○、己○○、渠等二人之辯護人及檢察官於言
    詞辯論終結前，就告訴人丁○○、戊○○、丙○○於警詢、
    偵查中之陳述、證人庚○○於偵訊中之陳述、及國立臺灣大
    學醫學院附設醫院診斷證明書、現場照片、內政部警政署槍
    彈鑑定書等書證，均未於言詞辯論終結前聲明異議，主張有
    刑事訴訟法第159 條第1 項不得為證據之情形，則於本案經
    調查之上開被告以外之人於審判外之言詞或書面陳述等證據
    ，依同法第159 條之5 條第2 項規定均有證據能力。
貳、認定本案事實之證據及理由：
一、訊據被告甲○○於本院審理時坦承其確有於95年1 月10日凌
    晨0 時15分許，進入上址金子店歡唱廣場店內，持前開手槍
    ，朝天花板射擊子彈1 發，及朝告訴人丙○○射擊子彈1 發
    ，致丙○○受有右腋下1 ×1 公分及右肩1 ×1 公分穿刺傷
    ，合併神經受損等傷害等情不諱；且被告己○○亦於本院審
    理時供稱：被告甲○○確有於前揭時、地，持上開手槍擊發
    二顆子彈等情屬實，核與目擊證人即同案被告庚○○於偵查
    中具結證述情節相符（見偵查卷第190 至192 頁）。又證人
    丁○○亦於偵查中證述稱：伊在現場確實有聽聞到二砰，確
    定有一聲是有人開槍聲等語（見偵查卷第194 頁）；另證人
    戊○○於警詢及偵查中指訴其當場所目擊被告甲○○自其右
    邊腰際掏出手槍並拉槍機滑套對空開了1 槍，在伊被一群人
    圍毆時又聽到砰一聲等情節綦詳（見偵查卷第43至49頁、第
    195 頁），其並有於95年1 月11日，在臺北縣政府警察局中
    和分局簽名指認被告甲○○即為案發時持槍之人無訛，此有
    指認犯罪嫌疑人紀錄表1 紙存卷可考（見偵查卷第92頁）。
    此外，在案發現場遺留有一顆彈殼，有現場照片3 張在卷可
    憑（見偵查卷第110 頁、第112 頁），而該彈殼經送鑑定結
    果，係已擊發口徑9mm(9 ×19mm）制式彈殼，此有內政部警
    政署刑事警察局95年1 月26日刑鑑字第0950010003號槍彈鑑
    定書1 份在卷可稽（見偵查卷第87至90頁）。被告己○○於
    95年3 月1 日凌晨0 時30分攜帶至臺北縣政府警察局中和分
    局投案因而扣案之手槍1 支（含彈匣壹個，槍枝管制編號00
    00000000），經送鑑定結果，認係德國SIG SAGUER廠製P228
    型口徑9MM 制式手槍，機械性良好，可擊發同口徑制式子彈
    ，認具殺傷力，有內政部警政署刑事警察局95年4 月12日刑
    鑑字第0950030191號槍彈鑑定書1 份在卷可稽（見偵查卷第
    246 至249 頁）。又告訴人丙○○遭被告甲○○朝所擊發子
    彈1 發擊中後，受有右腋下1 ×1 公分及右肩1 ×1公 分穿
    刺傷，合併神經受損等傷害，此有台大醫院診斷證明書1 紙
    存卷可參（見偵查卷），足見上開手槍子彈確具有殺傷力無
    誤。是本案事證明確，被告甲○○上開犯行堪以認定，應予
    依法論科。
二、雖被告己○○案發後曾一度為扛下所有罪責而於警詢及偵查
    中供稱其即案發當時持槍並開槍之人，惟其於本院95年7 月
    14日準備程序時已坦白供承：上開手槍確實是伊帶去現場的
    沒有錯，到現場時被告甲○○搶下該槍並開槍，伊在離開現
    場時有從被告甲○○手上拿回該槍，並至中和市○○路319
    巷1 弄3 之3 號甲○○哥哥住處謀議由伊擔下責任，後來甲○○被抓，有透過伊等共同的朋友綽號「小鳥」之人來通知
    伊，所以伊就持槍到中和分局自首等語（見本院卷一第159
    頁），此核與被告甲○○於同日本院準備程序時所供陳：當
    天伊是從己○○的手上拿到該手槍，伊承認二槍是伊開的，
    之後己○○將該手槍搶回去，並說有什麼事情就他負責，伊
    並沒有把該手槍交給被告己○○保管，後來警察找伊時，伊
    有供出真正持槍之人叫做「阿樺」，但沒有說出阿樺的全名
    ，伊在警察面前打電話給朋友綽號「小鳥」過伊告知被告己○○伊被抓等情節相符合，參以被告己○○於上開準備程序
    期日之彼時仍在收押禁見中，且與被告甲○○係分離準備程
    序，已無從與被告甲○○勾串供述之虞，則被告己○○既已
    供承案發之初係為自攬罪責而就開槍情節為不實陳述，衡情
    其鮮有唯獨對於持槍的經過另為不實陳述之必要，蓋如此亦
    無足掩護被告甲○○持槍之事實，應認被告己○○於上開準
    備期日所述為真實。雖被告己○○辯護人於同一準備程序期
    日為被告己○○辯護稱：被告己○○是要去投案的時候才拿
    到該把槍，拿槍是為了要去自首，並沒有受人委託保管寄藏
    槍枝云云，惟該辯護人之辯護意旨明顯與被告己○○前揭陳
    述情節相反，且經被告己○○之辯護人當庭向被告己○○確
    認其抗辯內容的真意後，被告己○○仍堅持陳稱：我的上開
    槍枝約於91年間就持有了，不是因為要去向警察局自首時才
    取得該把槍等語明確（見本院卷一第160 頁），更足證被告
    己○○於上開準備程序期日所供述情節為真實。而被告己○○於本院95年9 月13日審理期日時始又改口辯稱：是一位綽
    號「小鳥」之男子告訴伊被告甲○○被抓了，要伊小心一點
    ，後來有人來按電鈴，問伊是否是阿樺，伊回答是，那個人
    就把槍拿給伊，說這就是當天那把槍，伊才將該把槍帶至警
    察局投案云云，此顯係事後附和其辯護人前述辯護意旨，企
    圖卸免其有為他人寄藏上開手槍之犯行之辯詞，且其所述經
    由不詳之人前往其租屋處按電鈴交付涉案手槍的抗辯情節，
    更屬異乎常情，並無足採信。另參以被告己○○到案後於警
    詢時即坦稱：上開手槍係一名綽號「花哥」真實姓名年籍不
    詳之男子於3 年多前所寄放，手槍內有2 顆子彈等語（見偵
    查卷第19頁）；其於偵查中亦供稱：扣案手槍及2 顆子彈是
    花國田在3 、4 年前，拿到伊士林住處寄放等語（見偵查卷
    第216 頁），迄於本院準備程序時其再度承稱：扣案手槍是
    伊在3 、4 年前即擁有了，大約在91年時就取得了，並不是
    因為要去向警察自首時才取得該把槍等語（見本院卷一第16
    0 頁），是以被告己○○對於其寄藏上開槍彈之事實，於警
    詢、偵查及本院準備程序時所為供述均屬一致，應足採信。
    從而，本案被告己○○未經許可寄藏上開槍彈犯行部分，事
    證亦已臻明確，其犯行堪以認定，應予依法論科。
、刑法修正後本案法律適用之說明：
    按法律變更之比較適用，比較時應就罪刑有關之共犯、未遂
    犯、想像競合犯、牽連犯、連續犯、結合犯，以及累犯加重
    、自首減輕暨其他法定加減（如身分加減）與加減例等一切
    情形，綜其全部罪刑之結果而為比較；且就比較之結果，須
    為整體之適用，不能割裂分別適用各該有利於行為人之法律
    ，此即法律變更之比較適用所應遵守之「罪刑綜合比較原則
    」及「擇用整體性原則」（參照最高法院24年上字第4634號
    判例、同院27年上字第2615號判例，及最高法院95年第八次
    刑事庭會議決議）。刑法第28條、第33條、第42條、第47條
    等規定均業經修正，於94年2 月2 日經總統公布，並自95年
    7 月1 日起施行（以下簡稱新刑法，修正前刑法簡稱舊刑法
    ），茲說明本案新舊刑法適用情形如下：
一、舊刑法第28條係規定：「二人以上共同實施犯罪之行為者，
    皆為正犯」，修正後則將成立共同正犯之標準，由共同正犯
    之共同「實施」犯罪，改為共同「實行」犯罪，修正理由係
    認「實施」一詞，在實務上向來認為涵蓋陰謀、預備、著手
    、實行等概念在內，惟基於近代刑法個人責任原則及法治國
    人權保障之思想，上開實務見解應有所修正，不應承認「陰
    謀共同正犯」及「預備共同正犯」為共同正犯之參與類型，
    然無礙於「共謀共同正犯」之成立。是修正後之共同正犯之
    可罰性要件之範圍業已限縮，乃屬行為可罰性要件之變更，
    自應比較新舊法。本件被告無論依修正前後規定，均構成共
    同正犯，是此部分修正對被告言之，並無有利或不利之區別
    。
二、關於罰金刑，刑法分則編各罪所定罰金刑之貨幣單位原為銀
    元，舊刑法第33條第5 款規定：「罰金：1 元（銀元）以上
    。」，而依罰金罰鍰提高標準條例規定，就72年6 月26日前
    修正之刑法部分條文罰金數額提高2 至10倍，其後修正者則
    不提高倍數，並依現行法規所定貨幣單位折算新臺幣條例規
    定，以銀元1 元折算新臺幣3 元。而新刑法第33條第5 款規
    定：「罰金：新臺幣1000元以上，以百元計算之。」，新刑
    法第33條第5 款所定罰金貨幣單位經修正為新臺幣後，刑法
    分則各罪所定罰金刑之貨幣單位亦應配合修正為新臺幣，為
    使刑法分則編各罪所定罰金之最高數額與刑法修正前趨於一
    致，乃增訂刑法施行法第1 條之1 ：「中華民國94年1 月7
    日刑法修正施行後，刑法分則編所定罰金之貨幣單位為新臺
    幣。94年1 月7 日刑法修正時，刑法分則編未修正之條文定
    有罰金者，自94年1 月7 日刑法修正施行後，就其所定數額
    提高為30倍。但72年6 月26日至94年1 月7 日新增或修正之
    條文，就其所定數額提高為3 倍。」。從而，刑法分則編各
    罪所定罰金刑之最高數額，於上開規定修正後並無不同，惟
    新刑法第33條第5 款所定罰金刑最低數額，較之修正前提高
    ，自以舊刑法第33條第5 款規定有利於被告。
三、新刑法第47條第1 項規定「受徒刑之執行完畢，或一部之執
    行而赦免後，五年以內『故意』再犯有期徒刑以上之罪者，
    為累犯，加重本刑至二分之一。」，與舊刑法第47條規定「
    受有期徒刑之執行完畢，或受無期徒刑或有期徒刑一部之執
    行而赦免後，五年以內再犯有期徒刑以上之罪者，為累犯，
    加重本刑至二分之一。」不同，而本案被告再犯本罪既係出
    於故意，無論依修正前後刑法第47條之規定均構成累犯。
四、刑法第42條有關易服勞役部分，被告行為時即修正前刑法第
    42條第2 項規定：「易服勞役以（銀元）1 元以上3 元以下
    折算1 日。但勞役期限不得逾6 個月」，而被告行為時之易
    服勞役折算標準，依修正前罰金罰鍰提高標準條例第2 條前
    段規定（現已刪除），就其原定數額提高為100 倍折算1 日
    ，則被告行為時之易服勞役折算標準，應以銀元300 元折算
    1 日，經折算為新臺幣後，應係以新臺幣900 元折算為1 日
    。而裁判時即修正後刑法第42條第3 項前段則規定：「易服
    勞役以新臺幣1,000 元、2,000 元或3,000 元折算1 日，但
    勞役期限不得逾1 年。」比較修正前後之易服勞役折算標準
    ，以修正後之規定，較有利於被告。
五、經綜合前述各項罪刑法律變更，整體為「從舊從輕」之比較
    結果，可知不論修正前後，被告均應論以累犯，雖修正後依
    法得併科之罰金刑最低額較修正前提高，惟依本案情節而論
    ，被告應併科之罰金刑度尚不因之而受影響，折算後之勞役
    期限亦未逾6 個月，而易服勞役之折算標準攸關人身自由，
    對被告權益影響較大，對於被告有利之程度應逾罰金刑最低
    數額之修正，故被告行為後之法律既對其較為有利，依刑法
    第2 條第1 項但書規定，應整體適用行為後即新刑法之相關
    規定，較有利於被告，合先敘明。
肆、論罪科刑及沒收：
一、核被告甲○○所為，係犯槍砲彈藥刀械管制條例第7 條第4
    項之未經許可持有手槍罪及同條例第12條第4 項之未經許可
    持有子彈罪。而核被告己○○所為，係犯同條例第7 條第4
    項之未經許可寄藏手槍罪及同條例第12條第4 項之未經許可
    持有子彈罪。而按槍砲彈藥刀械管制條例所稱之「寄藏」與
    「持有」，均係將物置於自己實力支配之下，僅寄藏必先有
    他人之持有行為，其保管本身所為之持有，乃係寄藏之當然
    結果，法律上自宜僅就寄藏行為包括之評價，不應另就持有
    予以論罪。另被告己○○未經許可，無故寄藏上開手槍及子
    彈，其寄藏之繼續，為行為之繼續，至寄藏行為終了時，各
    應僅成立一罪。另被告甲○○與己○○間，就其未經許可持
    有手槍罪及未經許可持有子彈罪二罪，均有犯意聯絡及行為
    分擔，為共同正犯。被告二人各別所犯上開二罪，各係以一
    行為觸犯數罪名，均屬想像競合，被告甲○○部分，應從一
    重之槍砲彈藥刀械管制條例第7 條第4 項之未經許可持有手
    槍罪處斷；被告己○○部分，應從一重之槍砲彈藥刀械管制
    條例第7 條第4 項之未經許可寄藏手槍罪處斷（被告行為後
    ，刑法第55條雖亦有修正，即修正後，雖仍保留有關想像競
    合犯之規定，但在科刑上有所限制，然此科刑之限制僅係法
    理之明文化，非屬法律之變更，尚無比較新舊法之問題）。
    公訴人雖就漏未起訴被告甲○○持有上開已擊發具殺傷力之
    子彈2 顆犯行及被告己○○寄藏上開2 顆子彈犯行部分，惟
    本院認為該部分與已起訴部分有想像競合犯之裁判上一罪關
    係，為起訴效力所及，本院自得一併予以審理，併此敘明。
    又查，被告甲○○於審判中自白，並供述上開手槍之去向係
    在「阿樺」之人管領中，當時其雖未告知警方「阿樺」即為
    被告己○○，惟被告甲○○已透過其友人綽號「小鳥」聯絡
    後，被告己○○方在警方尚未得悉「阿樺」究係何人之前，
    即主動攜帶上開手槍到案，因而查獲上開手槍乙節，業據被
    告甲○○供述在卷；且證人賴崇良警員於本院審理時具結證
    稱：拘提被告甲○○到案時，其有要交出槍枝，並有以電話
    聯絡「阿華」把槍帶到偵查隊來，而被告己○○攜帶槍枝到
    中和分局之前，警方只知道綽號「阿華」之人持槍涉案，因
    為警方雖有針對「阿華」之人所使用之電話進行監聽，但經
    查該電話聲請租用人是李德生，但該人為在監受刑人，所以
    聲請人與使用人「阿華」並非同一人，而「阿華」的真實姓
    名年籍是直到被告己○○於95年3 月1 日0 時30分許來到分
    局之後才知道的等情明確（見本院卷二第35至39頁）；又證
    人劉佩瑀警員亦於本院審理時結證稱：拘提到被告甲○○將
    之帶回臺北時，他很配合陳述案發事實，並說槍枝在阿樺那
    裡，他就聯絡阿樺，當時我有問被告甲○○，阿樺的姓名為
    何，但伊不記得被告甲○○是否有告訴伊，被告甲○○是用
    電話聯絡他朋友去找阿樺，要他轉告阿樺出面投案，警方當
    時只知道阿樺涉案，但被告己○○於95年3 月1 日0 時30分
    許來到分局之後才知道阿樺為被告己○○等語綦詳（見本院
    卷二第42至44頁）；且被告己○○所攜帶投案之上開手槍確
    已扣押，此有臺北縣政府警察局中和分局於95年3 月1 日0
    時30分許執行之扣押筆錄、扣押物品目錄表及扣押物照片各
    1 紙在卷可稽（見偵查卷第72至77頁）。綜上，足認被告甲○○確已於審判中自白，並供述手槍之去向，因而查獲，依
    槍砲彈藥刀械管制條例第18條第4 項規定，減輕其刑。又被
    告己○○係在未被有偵查權之公務員或機關發覺其為犯嫌前
    ，主動到警察局自首，並報繳其持有之上開手槍，應依同條
    例第18條第1 項前段規定減輕其刑。末查，被告甲○○於91
    年間曾因施用毒品案件，經本院以91年度板簡字第2044 號
    判決有期徒刑6 月確定，並於93年1 月9 日易科罰金執行完
    畢，有臺灣高等法院被告前案紀錄表在卷可稽，其於五年內
    再犯有期徒刑以上之本罪，應依累犯之規定加重其刑，並依
    法先加重後減輕之。爰審酌被告甲○○有如上述前科，足見
    其品行非佳，被告二人之犯罪動機、目的、手段、生活狀況
    、智識程度，渠等未經主管機關許可擅自寄藏、持有上開具
    殺傷力之槍彈，對社會治安顯有危害，兼斟酌被告己○○寄
    藏上開槍彈及被告甲○○持有上開槍彈之時間，且渠等於犯
    後仍企圖由被告己○○扛下所有罪責，於偵查中供述不實，
    迄至本院審理被告甲○○始坦承犯行，被告己○○仍否認犯
    行之態度等一切情狀，各量處如主文所示之刑，並就罰金部
    分，新刑法第42條第3 項規定，諭知易服勞役之折算標準，
    以示懲戒。
二、扣案之制式手槍1 枝（含彈匣1 個，槍枝管制編號00000000
    00），具有殺傷力，屬違禁物，而本案被告等之犯行於所論
    罪之主刑之宣告既已經比較後決定適用修正後刑法，依主從
    刑不宜割裂適用原則，均應依修正後刑法第38條第1 項第1
    款規定宣告沒收之。至於已擊發之子彈2 顆，不復具殺傷力
    ，故非屬違禁物，均無從依法併予宣告沒收。
陸、被告甲○○、己○○、乙○○、庚○○被訴傷害部分：
一、公訴意旨另略以：被告甲○○、己○○、乙○○、庚○○共
    同基於傷害他人身體之犯意聯絡，於前揭時、地，分別以上
    述方式傷害告訴人戊○○、丁○○及丙○○三人，致告訴人
    等各別受有前開傷害，因認被告四人均係涉有刑法第277 條
    第1 項之傷害罪嫌，並認被告甲○○所涉此部分傷害罪嫌係
    與前揭未經許可持有手槍罪嫌間有方法結果之牽連關係，及
    認被告己○○所涉此部分傷害罪嫌係與所犯前揭未經許可寄
    藏手槍罪，犯意各別，行為互殊，應分論併罰云云。
二、按告訴乃論之罪，告訴人於第一審辯論終結前得撤回其告訴
    ，又告訴經撤回者，應諭知不受理之判決，刑事訴訟法第23
    8 條第1 項、第303 條第3 款定有明文。
三、本件告訴人丙○○、丁○○、戊○○告訴被告甲○○、己○○、乙○○、庚○○傷害案件，起訴書認被告四人係觸犯刑
    法第277 條第1 項之傷害罪，依同法第287 條前段之規定，
    須告訴乃論。
四、茲據告訴人丙○○、丁○○、戊○○均撤回其告訴，揆諸首
    開說明，應就被告己○○、乙○○、庚○○三人被訴傷害部
    分，不經言詞辯論，均諭知不受理之判決。而就被告甲○○
    被訴傷害部分，公訴意旨認此部分與前開有罪部分有牽連犯
    關係，屬裁判上一罪，爰不另為無罪之諭知。
據上論斷，應依刑事訴訟法第299 條第1 項前段、第303 條第3
款、第307 條，槍砲彈藥刀械管制條例第7 條第4 項、第12條第
4 項、第18條第1 項前段、第4 項前段，刑法第11條前段、第2
條第1 項但書、第28條、第55條、第47條、第42條第3 項、第38
條第1 項第1 款，判決如主文。
本案經檢察官鄧媛到庭執行職務。
中    華    民    國    95    年    9     月    27    日
                  刑事第十二庭審判長法  官  徐蘭萍
                                    法  官  林漢強
                                    法  官  林淑婷
以上正本證明與原本無異
如不服本判決應於送達後十日內向本院提出上訴狀
                                    書記官  廖貞音
中    華    民    國    95    年    9     月    27    日
附錄本案論罪科刑法條全文：
槍砲彈藥刀械管制條例第七條
未經許可，製造、販賣或運輸火砲、肩射武器、機關槍、衝鋒槍
、卡柄槍、自動步槍、普通步槍、馬槍、手槍或各類砲彈、炸彈
、爆裂物者，處死刑、無期徒刑或七年以上有期徒刑；處徒刑者
，併科新台幣三千萬元以下罰金。
未經許可，轉讓、出租或出借前項所列槍砲、彈藥者，處無期徒
刑或五年以上有期徒刑，併科新台幣一千萬元以下罰金。
意圖供自己或他人犯罪之用，而犯前二項之罪者，處死刑或無期
徒刑；處徒刑者，併科新台幣五千萬元以下罰金。
未經許可，持有、寄藏或意圖販賣而陳列第一項所列槍砲、彈藥
者，處五年以上有期徒刑，併科新台幣一千萬元以下罰金。
第一項至第三項之未遂犯罰之。
槍砲彈藥刀械管制條例第十二條：
未經許可，製造、販賣或運輸子彈者，處一年以上七年以下有期
徒刑，併科新臺幣五百萬元以下罰金。
未經許可，轉讓、出租或出借子彈者，處六月以上五年以下有期
徒刑，併科新臺幣三百萬元以下罰金。
意圖供自己或他人犯罪之用，而犯前二項之罪者，處三年以上十
年以下有期徒刑，併科新臺幣七百萬元以下罰金。
未經許可，持有、寄藏或意圖販賣而陳列子彈者，處五年以下有
期徒刑，併科新臺幣三百萬元以下罰金。
第一項至第三項之未遂犯罰之。


司法院資訊處製作；財團法人民間司法改革基金會備份。
